---
title: "Data_pulling_ESS"
author: "Nataliia Karvatovska"
date: "19 czerwca 2019"
output: html_document
---
#Porozumiewanie się z ludźmi A wiek

```{r, warning=FALSE}
library(foreign)

ESS_nPol <- read.spss("C:/CG_stats-master/ESS8PL.sav", use.value.labels = F, to.data.frame = T) ## pełne etykiety


spotkania <- ESS_nPol$sclmeet #How often socially meet with friends, relatives or colleagues
wiek <- ESS_nPol$agea #age of respodent
dyskusja <- ESS_nPol$inprdsc # 	How many people with whom you can discuss intimate and personal matters
porozumiewanie <- ESS_nPol$ipudrst #Important to understand different people


barplot(table(wiek))
```
##Czy często się spotykamy z przyjaciólmi?

```{r}
barplot(table(spotkania))
```
##Z iloma ludżmi możemy dyskutować o sprawach intymnych i osobistych? 

```{r}
barplot(table(dyskusja))
```
##Czy jest ważne porozumiewanie się z innymi osobami?

```{r}
barplot(table(porozumiewanie))

```

```{r}
library(corrplot)

dane1 <-data.frame(wiek, dyskusja)
dane2 <-data.frame(wiek, porozumiewanie)
dane3 <-data.frame(wiek, spotkania)


d1 <-as.matrix(dane1)
d2 <-as.matrix(dane2)
d3 <-as.matrix(dane3)


mcor1 <-cor(d1, use = "na.or.complete")
mcor2 <-cor(d2, use = "na.or.complete")
mcor3 <-cor(d3, use = "na.or.complete")

```

##Czy z wiekeim ilość osób z którymi możemy porozmawiać o swoich sprawach osobistych się maleje?
```{r}

p1 <-corrplot(mcor1, type = "upper", col = c("purple", "white"), bg = "lightpink")   
```
##Jak można zobaczyć z przedstawionych wykresóW to jest to prawda. Z wiekiem co raz mniej chcemy komuś sie wypowiedzieć.  


```{r}
p2 <-corrplot(mcor1, type = "upper",  method = "number", col = c("purple", "white"), bg = "lightpink")
```

##Czy z wiekiem nam załeży na porozumiewaniu sie z innymi osobami?

```{r}
par(mfrow=c(1,2))
p3 <-corrplot(mcor2, type = "upper",  method = "number", col = c("blue", "white"), bg = "lightpink")
p4 <-corrplot(mcor2, type = "upper", col = c("blue", "white"), bg = "lightpink") 

```

##Można teraz przejść do ostatniego wykresu, który napewno potwierdzi to, że wraz z wiekiem stajemy się bardziej zamknięci w sobie. I nasza chęć do komunikowania się z ludżmi się zmniejsza. Chcemy coraz bardziej się oddzielić od innych.
```{r}

p5 <-corrplot.mixed(mcor3, lower.col = "purple", upper.col = c("purple", "white"), lower.bg = "lightgrey",  number.cex = .7,)
```



